Inventaris van de archieven van de Koninklijke Militaire Academie (KMA), (1818) 1828-1940 (1941); Hoofcursussen te Kampen en ''s-Hertogenbosch, 1878-1923; Cadettenschool, 1890-1924; Artillerie- en Genieschool te Delft, 1816-1823
Nationaal Archief, Den Haag
203 1930/963 Benoeming van Cadetten tot tweede-luitenant, voor den dienst h.t.l. en voor dien in Nederlandsch-Indië resp. ingevolge Kon. Besluit van 27 Juli 1931, No. 146 en bij Besluit v/d Gouv.-Generaal van Nederlandsch-Indië van 2 Augustus No. 1a., 1930
203 1930/1059 Toelating tot de K.M.A. en benoeming van Cadetten b/d K.M.A. voor den dienst h.t.l. en voor dien in Nederlandsch-Indië., 1930
203 1931/1057 Toelating tot de K.M.A. en benoeming van Cadetten b/d K.M.A. voor den dienst h.t.l. en voor dien in Nederlandsch-Indië, die hebben voldaan a/h rangschikkingsonderzoek zoowel h.t.l. als in Oost-Indië van jongelingen die zich in Ned.-Indië hebben aangmeld., 1931
203 1932/1110 Toelating tot de K.M.A. van jongelingen voor den dienst h.t.l. en voor dien in Nederlandsch-Indië, die hebben voldaan a/h rangschikkingsonderzoek zoowel h.t.l. als in Oost-Indië en benoeming van Cadetten b/d K.M.A. eveneens voor den dienst h.t.l. en in Nederlandsch-Indië., 1932
203 1933/1102 Toelating tot de K.M.A. en benoeming van Cadetten b/d K.M.A. voor den dienst h.t.l. en in Nederlandsch-Indië, ook v/d jongelingen die zich in Nederlandsch-Indië hebben aangemeld., 1933
203 1934/113 Benoeming van Cadetten bij de K.M.A. voor den dienst h.t.l. in het eerste c.q. tweede studiejaar., 1934
203 1935/1189 Benoeming van Cadetten voor het 1ste en 2e studiejaar b/d K.M.A. voor den dienst h.t.l. en in Nederlandsch-Indië., 1935
203 1936/600 Brief van Z.H. de Sultan van Pontianak v/d K.M.A. om als vader v/d Cadet-Sergeant Pangaran Sjarif Hamid Alkadrie zijn dank te betuigen., 1936
203 1936/1102 Benoeming van Cadetten b/d K.M.A. i/h eerste en tweede studiejaar voor den dienst b/h Leger h.t.l. en in Nederlandsch-Indië., 1936
203 1937/840A Benoeming van Cadetten voor het eerste en tweede studiejaar bij de K.M.A. voor den dienst h.t.l. en in Nederlandsch-Indië, ook van jongelingen, die in Nederlandsch-Indië examen hebben gedaan., 1937
203 1937/ Benoeming tot 2e Luitenant voor den dienst b/h Leger h.t.l. en in Nederlandsch-Indië v/d Cadetten-Sergeant v/d Kon. Mil. Academie, ingevolge Kon. Besluit van 14 Juli 1937, No. 26 en bij Besluit v/d Gouv.-Generaal van Nederlandsch-Indië van 23 Juli 1937, No. 1 1Z., 1937
203 1938/1305A Benoeming van Cadetten voor het 1ste en 2de studiejaar b/d K.M.A. voor den dienst b/h Leger h.t.l. en in Nederlandsch-Indië., 1938
203 1938/ Benoeming tot 2e Luitenant v/d dienst b/h Leger h.t.l., ingevolge de Kon. Besluiten van 25 Juli 1938, No. 97, van 5 October 1938, No. 26 en van 15 November 1938 No. 43., 1938
203 1939/ Benoeming van Cadetten voor het 1ste en 2de studiejaar b/d K.M.A. voor den dienst b/h Leger h.t.l. en in Nederlandsch-Indië, ook van jongelingen die in Nederlandsch-Indië hebben voldaan a/h rangschikkingsonderzoek., 1939
203 1939/ Benoeming tot 2e Luitenant voor den dienst b/h Leger h.t.l. en in Nederlandsch-Indië, ingevolge Kon. Besluit van 17 Juli 1939 en bij Besluit van den Gouv.-Generaal van Nederlandsch-Indië van 24 Juli 1939, No. 1 Z., 1939
Benoeming tot 1ste Luitenant b/h Wapen der Infanterie v/h Leger h.t.l., ingevolge Kon. Besluit van 17 October 1939, No. 25., 1939
203 1939/603A Benoeming tot 2e Luitenant voor den dienst b/h Leger h.t.l. en in Nederlandsch-Indië v/d Cadetten-Vaandrig v/d K.M.A. v/h 3e studiejaar ingevolge beschikking v/d Generaal-Majoor Carstens van 11 Juli 1940 No. 7., 1939
203 1938 Blanco formulieren voor aanmelding van een Adspirant b/d K.M.A. en Bewijs van Toestemming, tevens een voorschrift betr. de voornaamste bepalingen voor de toelating tot de K.M.A. en regeling studiegelden., 1938
Specificatie van door Archief KL als bewaard opgegeven, maar naderhand alsnog vernietigde stukken Cadettenschool
1894/70 Toelatingsexamen en benoeming kadetten
1895/76 Toelatingsexamen en benoeming kadetten
1896/26 Toelatingsexamen en benoeming kadetten
1897/4 Toelatingsexamen en benoeming kadetten
1898/76 Toelatingsexamen en benoeming kadetten
1899/38 Toelatingsexamen en benoeming kadetten
1900/15 Toelatingsexamen en benoeming kadetten
1901/9 Toelatingsexamen en benoeming kadetten
1902/36 Toelatingsexamen en benoeming kadetten
1903/123 Toelatingsexamen en benoeming kadetten
1904/224 Toelatingsexamen en benoeming kadetten
1905/170 Toelatingsexamen en benoeming kadetten
1906/16 Toelatingsexamen en benoeming kadetten
1907/11 Toelatingsexamen en benoeming kadetten
1908/388 Toelatingsexamen en benoeming kadetten
1909/76 Toelatingsexamen en benoeming kadetten
1910/179 Toelatingsexamen en benoeming kadetten
1911/183 Toelatingsexamen en benoeming kadetten
1912/308 Toelatingsexamen en benoeming kadetten
1913/143 Toelatingsexamen en benoeming kadetten
1914/228 Toelatingsexamen en benoeming kadetten
1915/476 Toelatingsexamen en benoeming kadetten
1917/420 Toelatingsexamen en benoeming kadetten
1918/196 Toelatingsexamen en benoeming kadetten
1919/100 Toelatingsexamen en benoeming kadetten
1922/69 Toelatingsexamen en benoeming kadetten
1895/372 Overplaatsing kadetten van Cadettenschool naar KMA
1896/446 Overplaatsing kadetten van Cadettenschool naar KMA
1897/275 Overplaatsing kadetten van Cadettenschool naar KMA
1898/254 Overplaatsing kadetten van Cadettenschool naar KMA
1899/240 Overplaatsing kadetten van Cadettenschool naar KMA
1900/239 Overplaatsing kadetten van Cadettenschool naar KMA
1901/232 Overplaatsing kadetten van Cadettenschool naar KMA
1902/199 Overplaatsing kadetten van Cadettenschool naar KMA
1903/257 Overplaatsing kadetten van Cadettenschool naar KMA
1904/265 Overplaatsing kadetten van Cadettenschool naar KMA
1905/289 Overplaatsing kadetten van Cadettenschool naar KMA
1906/310 Overplaatsing kadetten van Cadettenschool naar KMA
1907/346 Overplaatsing kadetten van Cadettenschool naar KMA
1908/272 Overplaatsing kadetten van Cadettenschool naar KMA
1909/369 Overplaatsing kadetten van Cadettenschool naar KMA
1910/324 Overplaatsing kadetten van Cadettenschool naar KMA
1911/317 Overplaatsing kadetten van Cadettenschool naar KMA
1912/282 Overplaatsing kadetten van Cadettenschool naar KMA
1913/328 Overplaatsing kadetten van Cadettenschool naar KMA
1914/179 Overplaatsing kadetten van Cadettenschool naar KMA
1915/129 Overplaatsing kadetten van Cadettenschool naar KMA
1917/441 Overplaatsing kadetten van Cadettenschool naar KMA
1921/638 Overplaatsing kadetten van Cadettenschool naar KMA
1923/108 Overplaatsing kadetten van Cadettenschool naar KMA
Beschrijving van de series en archiefbestanddelen
- Koninklijke Militaire Academie, 1828-1941, A
  - Gouverneur, 1828-1940, A.1
    - Series, A.1.1
      - Ongeclassificeerd, A.1.1.1.
        - Ingekomen stukken, 1828 - 1904; 1-37, 203; 37 pakken
          Specificatie van door het Archief KL als bewaard opgegeven, maar thans ontbrekende stukken: zie bijlagen 2.
          - 1828, 1
            - Behouden blijven voor de Marine van de hoogleraar Van Heijnsbergen, 1828, 1
            - Brief met lijst (ontbreekt) en brief met aanvullende lijst (ontbreekt) van sollicitanten naar functies bij de KMA, 1828, 2
            - Verzoek van Sachse van Enschedé om betrekking als 2e concierge bij de KMA, 1828, 3
            - Voor paardentoelage aan officieren niet meer vereist de paarden te tonen, 1828, 4
            - Ontruimen deel van het Gouvernementshuis te Breda, 1828, 5
            - Benoeming van commandant en officieren bij de KMA, 1828, 6
            - Instrumentdozen voor gebruik door de kadetten, 1828, 7
            - Brief met verzoekschriften (ontbreken) van sollicitanten naar een functie bij de KMA, 1828, 8
            - Verzoek van 2 officieren om plaatsing als leraar in de wiskunde bij de KMA, 1828, 9
            - Benoeming van een doctor in de wijsbegeerte en letteren tot leraar in de geschiedenis en letterkunde bij de KMA, 1828, 10
            - Aanbiedingsbrief met adviesstaat (ontbreekt) over luitenants, 1828, 11
            - I.v.m. het in functie treden van de Raad van Administratie bij de KMA administratieve voorschriften als leiddraad voor de daarin te benoemen officieren, 1828, 12
            - Detacheren van een sgt., 2 kpls., 1 tambour en 20 kanonniers uit Charleroi bij de KMA, 1828, 13
            - Gevolgen van de opheffing van de Artillerie- en Genieschool te Delft, 1828, 14
            - Voorstel tot plaatsen van twee ongetrouwde oppassers bij de KMA, 1828, 15
            - Overgang van personeel van de Artillerie- en Genieschool te Delft naar de KMA, 1828, 16
            - Aanbiedingsbrief met sollicitaties (ontbreken) om plaatsing bij de KMA, 1828, 17
            - Aanbeveling over de heer Weijffenbach, 1828, 18
            - Detachering bij de Landsdrukkerij voor stage lithografie, 1828, 19
            - Nieuwe bestemming van de beide lokalen van de KMA eerst bestemd voor kapellen, 1828, 20
            - Exercities van kadetten te Waalsdorp, en vervanging van kap. Seelig, 1828, 21
            - Toekennen jaarlijkse toelage aan off. van gezondheid bij de KMA, 1828, 22
            - Verzoek van de heer Bergeron om behalve Franse taal en letteren ook wiskunde en algemene geschiedenis te doceren, 1828, 23
            - Overplaatsing van kap. Boecop van de 16e naar de 5e Afd. Inf. onder handhaving van zijn detachering bij de KMA, 1828, 24
            - Overgang van leerlingen van de Artillerie- en Genieschool te Delft naar de KMA, 1828, 25
            - 1 Aanbieden afschrift (ontbreekt) van de directeur der Artillerie- en Genieschool te Delft, 1828, 26
            - 2 hervatting lessen door kadet Berchuijs (sedert 6 jaren wegens ziekte afwezig), 1828, 27
            - Aanstelling burgerpersoneel bij KMA, 1828, 28
            - Aanbiedingsbrief met staat (ontbreekt) met namen van ooff. en manschappen voor verschillende functies bij de KMA, 1828, 29
            - Antwoord brief op vermeende partijdigheid van de heer Kruseman bij de benoeming van een eerste tekenmeester bij de KMA, 1828, 30
            - Dienst der fortificatiën gedoogt geen langer detachering van de lt. ing. Van Kerkwijk bij de KMA, 1828, 31
            - Onder geleide van lt. Lux zullen de manschappen aangewezen als oppassers bij de KMA de paarden bestemd voor de rijschool overbrengen, 1828, 32
            - I.p.v. kap. Delprat wordt lt. Doorman belast om met 1 ooff. en 2 kanonniers de goederen van de Artillerie- en Genieschool te Delft naar de KMA over te brengen, 1828, 33
            - De heer Mahne niet geschikt voor assistent-bibliothecaris bij de KMA, 1828, 34
            - Inrichten woning voor de commandant van de KMA en beslissing hierop, 1828, 35
            - Sollicitanten voor de betrekking van assistentbibliothecaris bij de KMA, 1828, 36
            - Aanstelling van koks bij de KMA, 1828, 37
            - Sollicitatie naar de functie docent wiskunde Brief van de lt. ing. Van Kerkwijk betreffende zijn plaatsing bij de KMA, 1828, 38
            - Beschikking betreffende de aanschaffing van benodigdheden voor de Herv. en R.K. Eredienst bij de KMA, 1828, 39
            - Bericht dat kurassier Heine wegens ziekte zijn overplaatsing naar de KMA niet kan volgen, 1828, 40
            - Machtiging om 6 paarden van het reg. Lichte Dragonders No.4 te Mechelen over te brengen naar de KMA, 1828, 41
            - Benoemd tot directeur voor gymnastiek en schermen bij de KMA de heer Zaltsman, 1828, 42
            - De heer Fandel, leraar wiskunde, benoemd tot assistent-bibliothecaris bij de KMA, 1828, 43
            - Benoeming en bezoldiging van dansmeester Monterossi, 1828, 44
            - Naamlijst van bij de KMA benoemde kadetten, 1828, 45
            - Onderscheidingstekens voor de hoogleraren der 1e, 2e en 3e klasse bij de KMA, 1828, 46
            - Meubels voor de inrichting van de KMA aan de Gouverneur per proces-verbaal over te dragen, 1828, 47
            - Plan "relief van Namen en Bergen" naar de KMA over te brengen en daar door modelmaker Dobbelaere af te maken, 1828, 48
            - Aantreden der kadetten 20 nov., 1828, 49
            - Voorziening van de KMA met ledergoed en wapens door met name genoemde magazijnmeesters, 1828, 50
            - Pages Van Lijnden en Van Rappard m.i.v. 20 nov. geplaatst bij de KMA, 1828, 51
            - Verblijfskosten van examinatoren van aspiranten te Antwerpen, 1828, 52
            - Algemene Orders voor het Leger ook aan de KMA te zenden, 1828, 53
            - Instrumenten etc. van de op te heffen Normaalschool te Leuven naar de KMA, 1828, 54
            - Burgerambtenaren van de KMA mogen toetreden tot het weduwenfonds, 1828, 55
            - Uitvoeren kleine herstellingen in de KMA vóór opkomst der kadetten, 1828, 56
            - Openingsplechtigheden van de KMA in aanwezigheid van de Commissaris-Generaal van Oorlog, 1828, 57
            - Proeven met de onderwijsmethode "Enseignement universel" te Antwerpen, 1828, 58
            - Ingangsdatum van de salariëring hoogleraar Bosscha, 1828, 59
            - Toelagen voor kerkelijke beambten bij de KMA, 1828, 60
            - Bruikbaarheid van het boek over krijgskundige aardrijksbeschrijving door de KMA-leraar Beijer aan de KMA, 1828, 61
            - AOL inzake bevorderingen, medailles voor alle deelnemers in Russische dienst aan de veldtochten van 1812-1814 en krijgsraadvonnissen, 1828, 62
            - Uitstel op sterkte brengen van de wmrs. bij de KMA, 1828, 63
            - Regelingen inz. de dienst en bezoldiging van de Bredase predikant Van Gogh bij de KMA, 1828, 64
            - Leraar Duitse taal weijffenbach nog niet in functie getreden, 1828, 65
            - Als leraar geplaatst bij de KMA kap. Forstner van Dambenoij, 1828, 66
            - Magazijnmeester van de Artillerie te Delft verstrekt brandspuiten aan de KMA, 1828, 67
            - Contracten met enige muzikanten, 1828, 68
            - Voorziening in de vacature leraar wis- en waterbouwkunde met kap. Delprat, 1828, 69
            - Detachering en bezoldiging van officieren van gezondheid, apotheker en paardenarts bij de KMA, 1828, 70
            - Hofmeester Mahler opnieuw gepensioneerd, 1828, 71
            - AOL inz. bevorderingen, onderscheidingen en bijzondere beloningen, 1828, 72
            - Meningsverschil tussen Gouverneur en Raad van Toezicht voorgelegd aan de Commissaris-Generaal van Oorlog, 1828, 73
            - Verbouwing, 1828, 74
            - Kadet Manilius berispt wegens het zich rechtstreeks met een verzoek wenden tot de Commissaris-Generaal van Oorlog, 1828, 75
            - Bruikbaarheid van de handleiding voor het onderwijs en de gronden der Nederlandse taal van de garnizoens-predikant te Namen Van Exter, 1828, 76
            - Restitutie legesgelden aan de leraar wiskunde Fandel i.v.m. zijn benoeming tot Assistent-bibliothecaris, 1828, 77
            - Verzoek van de leraar handtekenen Bongaerts om gratificatie, 1828, 78
            - Eventuele aanstelling van oud-leraar wiskunde te Semarang Van der Mark, 1828, 79
            - Bevordering sgt. Thomeij tot aoof., 1828, 80
            - Nonactiviteitssalaris aan de 2e lt. Peeters in afwachting van zijn pensionering, 1828, 81
            - Raad van Administratie gemachtigd om jaarlijks een contract te sluiten voor de levering van paarden voor de remonte van de KMA, 1828, 82
            - Bevorderingsverzoek kadet-sgt. Buijs, 1828, 83
            - Verzoek om overplaatsing van kadet De Man van de Infanterie naar de Artillerie, 1828, 84
            - Terugzending van een rechtstreeks aan de Commissaris-Generaal van Oorlog gericht verzoek (ontbreekt) van de kok Van der Meulen om te worden benoemd tot hofmeester, 1828, 85
          - 1829, 2
            - AOL inz. bevorderingen, pensionnering en onderscheidingen, 1829, 1
            - Sgt. der Artillerie Van Maanen te bevorderen tot hofmeester, 1829, 2
            - Ontslag op verzoek van de leraar Nederlands Geelhoed, 1829, 3
            - Geneeskundig onderzoek bij toelating tot de KMA, 1829, 4
            - Timmerman Ten Bosch van 2e cie. Artilleriewerklieden bij de KMA geplaatst, 1829, 5
            - Salariëring van enkele leraren, 1829, 6
            - Artilleriematerieel voor een vaste oefenbatterij, 1829, 7
            - Laboratoriumbenodigdheden, 1829, 8
            - Oproepen van gegadigden voor toelating tot de KMA, 1829, 9
            - Inzake benoeming van kadetten en contributies, 1829, 10
            - AOL inz. bevorderingen, benoemingen, onderscheidingen en vonnis HMG, 1829, 11
            - Verzoek A. Scheerboom om benoeming tot zweminstructeur, 1829, 12
            - Eervol ontslag van kadet Onder de Wijngaart Canzius, 1829, 13
            - Verzoek van gen.maj. Wildeman om overplaatsing van zijn zoon van Infanterie naar Cavalerie, 1829, 14
            - Eervol ontslag leraar Nederlands Geelhoed, 1829, 15
            - Terugzending naar Brussel van model zadelblok, 1829, 16
            - Verdeling van het onderwijs in de wis- en natuurkunde in het studiejaar 1829-1830, 1829, 17
            - Uitbetaling eerste deel van gratificatie aan kadet Buijs, 1829, 18
            - Opnemen in de boekenverzamelingen Infanterie en Cavalerie het aardrijkskundig boek van de KMA-leraar Beijer, 1829, 19
            - Bevordering van kadetten tot kpl. en sgt., 1829, 20
            - Sollicitatie hr. Voarino naar directie van de gymnastiek, en positie van hr. Saltzman, 1829, 21
            - Verwijdering van kadet der Cavalerie Robert wegens wangedrag, 1829, 22
            - Terrein en materieel voor praktische oefeningen, 1829, 23
            - Hr. Groetaers benoemd tot ing. 2e kl. bij Waterstaat en tevens tot leraar bij de KMA, 1829, 24
            - Marinekadet Maas van de opgeheven Artillerie- en Genieschool overgeplaatst naar de KMA bij de Infanterie, 1829, 25
            - AOL inz. bevorderingen, benoemingen en ontslag, 1829, 26
            - Kadet Staring verzoekt eervol ontslag, 1829, 27
            - Cursusduur voor kadetten Infanterie en Cavalerie afkomstig van de Artillerie- en Genieschool 4 jaar, 1829, 28
            - sgt.maj. Leeflang van het 4e Bat. Art. bij de KMA, bureau kwartiermeester, geplaatst, 1829, 29
            - Verlenging detachering lt. ing. Van Kerkwijk, 1829, 30
            - Overgang kadetten naar tweede studiejaar, 1829, 31
            - Overplaatsing van de kurassiers Heinsbergen en Mensing als oppassers bij de rijschool ingetrokken, 1829, 32
            - Detachement van het 4e bat. Veldart. uit Antwerpen naar Breda, 1829, 33
            - Eervol ontslag van gedetacheerde 2e lt. Brouwer van 2e Bat. Art. wegens benoeming tot Ontvanger der directe belastingen en aczijnsen te Schagen, 1829, 34
            - Pensionering lt. Peters, benoemd tot administrateur van kleding en wapening bij KMA, 1829, 35
            - Bevorderen van kadetten van Artillerie en Genie van 4e naar 3e studiejaar, 1829, 36
            - Inzending van kap. Roeloff op prijsvraag voor een geretrancheerd kamp niet bekroond, 1829, 37
            - Concept voorschriften van de lt.adj. voor de lessen van architect Terwinkel in de burgerlijke bouwkunde, 1829, 38
            - Inzake tenue van kadetten, 1829, 39
            - Gratificaties voor de KMA- en de garnizoensapothekers, 1829, 40
            - AOL inz. bevorderingen, pensionnering en ontslag, 1829, 41
            - Kok Massuij van het Garnizoenshospitaal te Gent aanbevolen bij de KMA, 1829, 42
            - Vergunning aan de Zweedse kap. Silfverstolpe tot bezichtiging van de KMA, 1829, 43
            - Inzake de beschikbaarstelling van de Oosterhouse heide voor de praktische oefeningen, 1829, 44
            - Verzoeken om deelname aan toelatingsexamen, 1829, 45
            - Aardzakken, houten kapluifels en houten buskruitmagazijn voor de KMA, 1829, 46
            - Vervanging predikant Van Gogh door een catechiseermeester, 1829, 47
            - Bevordering en overplaatsing 1e lt. Guyot 1e lt. Etang commandant detachement Artillerie Garnizoens compagnie bij de KMA, 1829, 48
            - Benoeming heren Weiler en Marchant tot leraars wiskunde en Frans, 1829, 49
            - Concept van hr. Saurel voor tekenonderwijs bij de KMA, 1829, 50
            - Gecommitteerden bij toelatingsexamen KMA, 1829, 51
            - Kandidaten toelatingsexamen, 1829, 52
            - Ter beschikking van KMA een detachement van 5 Art. transporttrein, 1829, 53
            - Vervanging oppasser Caspers door Danny, 1829, 54
            - Verzoek van de lkol. Schouten om toelating van zijn zoon, 1829, 55
            - Verzoek van hr. Van Panhuijs om toelating van zijn zoon, 1829, 56
            - Verzoek van hr. Lakerveld Blanken om deelname van zijn zoon aan toelatingsexamen, 1829, 57
            - AOL inz. benoeming van de Prins van Oranje tot Opperbevelhebber over de schutterijen met titel van kolonel-generaal, bevorderingen, ontslag, benoemingen, onderscheidingen, 1829, 58
            - Benoemingen van docenten bij de KMA, 1829, 59
            - Geleend springzadel voor de Rijschool mag worden behouden, 1829, 60
            - Advies over verzoek van hofmeester Mahler om een gratificatie, 1829, 61
            - Ontwerp stoomverwarming voor hoofdgebouw KMA, voorlopig geen gaslicht, 1829, 62
            - Excursie van de 3e en 4e jaars kadetten van de Waterstaat naar het kanaal van Brussel naar Charleroi, 1829, 63
            - Voorlopige regeling van het toezicht op de examens, 1829, 64
            - Rapporten van patrouille-commandanten aan gen. du Jour over gedane verkenningen, 1829, 65
            - Advies over het verzoek van Waterstaatsambtenaar De Man om bijwoning van de toegepaste studies bij de KMA, 1829, 66
            - Buitenlandse verloven van KMA-personeel, 1829, 67
            - Advies over het verzoek van gewezen brigadier Verlinden om plaatsing bij de KMA als pikeur, 1829, 68
            - Advies over het verzoek van kol. Van der Wijck om overplaatsing van zijn zoon van de Artillerie naar de Genie, 1829, 69
            - Verzending van 200 waterflessen met draagbanden van Delft naar de KMA, 1829, 70
            - Sgt. Stammers van 7e Afd. Infanterie bij de KMA vervangen door sgt. Nolens van de 4e Afd. Infanterie., 1829, 71
            - Korpscommandanten van bij de KMA gedetacheerde officieren dienen vragen betr. bereidheid tot dienst in Indië te leiden via de KMA, 1829, 72
            - Afwijzing van verzoek van 1e concierge bij de KMA om benoeming tot 2e lt. van het Leger in Nederlands-Indië, 1829, 73
            - Advies over verzoek van de leraar Wap om een gratificatie, 1829, 74
            - Overplaatsing van kadet Palm naar de Cavalerie in Oost-Indië, 1829, 75
            - Advies over verzoek van wed. kap.ltz. Maas om overplaatsing van haar zoon van de Infanterie naar de Artillerie, 1829, 76
            - Verslag van de praktische kampoefeningen, 1829, 77
            - Berekening en boeking van de soldij der kadetten, 1829, 78
            - Beraad over verwijdering van kadet Murat in verband met de positie van zijn vader in het leger, 1829, 79
            - Verwijdering van kadetten, voor wie de jaarlijkse bijdrage niet is voldaan, 1829, 80
            - Bevordering van officieren gedetacheerd bij de KMA, 1829, 81
            - Eindexamen van het 4e studiejaar af te nemen door Gouverneur en Raad van Toezicht, 1829, 82
            - Advies over vervroegde bevordering van kadetten Mineurs en Sappeurs, 1829, 83
            - Opnemen in de bibliotheek Von Nau, "Notizen aus dem Gebiete der Physik für Artilleristen", 1829, 84
            - AOL inz. bevordering, benoeming, ontslag, pensionering, onderscheiding en vonnissen, 1829, 85
            - Nonactiviteitstractement apotheker Schlimm in afwachting van zijn pensionnring, 1829, 86
            - Huwelijkstoestemming aan kap. Van Daalen, 1829, 87
            - Verzoek van mej. Van Thielen inz. was en herstel van het linnengoed, 1829, 88